【裁判字號】    97,交聲,255
【裁判日期】    970620
【裁判案由】    交管條例聲異
【裁判全文】
臺灣板橋地方法院交通事件裁定         97年度交聲字第255號
原處分機關  交通部公路總局臺北區監理所板橋監理站
異  議  人
即受處分人  甲○○
上列受處分人因違反道路交通管理處罰條例案件，對於交通部公
路總局臺北區監理所板橋監理站中華民國97年1 月24日所為之處
分（原處分案號：板監裁字第裁41-HC0000000號），聲明異議，
本院裁定如下：
    主  文
異議駁回。
    理  由
一、按道路交通管理處罰條例所指之汽車包括機器腳踏車；汽車
    已領有號牌而未懸掛者，處汽車所有人新臺幣（下同）三千
    六百元以上一萬零八百元以下罰鍰，並禁止其行駛，並吊銷
    牌照，道路交通管理處罰條例第3 條第8 款、第12條第1 項
    第7款 、第2 項分別定有明文。
二、本件異議人即受處分人甲○○所有之已領有號牌BB-36 號大
    型重型機器腳踏車，於民國96年11月3 日中午12時3 分許，
    由施文彬騎乘行經臺61線南下131.8 公里處時，因未依規定
    懸掛號牌，為臺中縣警察局大甲分局警員林滄堯攔停，以其
    有違反道路交通管理處罰條例第12條第1 項第7 款規定之行
    為而製單當場舉發。嗣受處分人逾越應到案之96年11月18日
    ，迄於96年12月3 日始向原處分機關提出申訴（逾到案期日
    30日內），經原處分機關函請原舉發機關調查結果，仍認受
    處分人有前揭違規行為，原處分機關乃於97年1 月24日依道
    路交通管理處罰條例第12條第1 項第7 款、第2 項、違反道
    路交通管理事件統一裁罰基準表之規定，裁處罰鍰新臺幣七
    千二百元並吊銷牌照之處分。
三、訊據受處分人固不否認其所有之已領有號牌BB-36 號大型重
    型機器腳踏車，於96年11月3 日中午12時3 分許，借由其友
    人施文彬騎乘，於行經臺61線南下131.8 公里處時，因未依
    規定懸掛號牌，為警攔停且製單當場舉發之事實，惟辯稱：
    伊所有之上開機車係借友人施文彬騎乘參加臺南縣政府舉辦
    的活動，於臺61線快速道路行駛時，因海風強勁，將貼紙材
    質且設計不良之前號牌吹落云云。然查，本件受處分人對其
    所有之大型重型機車於為警攔停時並未依規定懸掛車牌一節
    ，並無爭執，又有現場採證照片二幀附卷可稽，是受處分人
    所有之大型重型機車已領有號牌而未依規定懸掛，已可認定
    。況且依卷附之臺中縣警察局大甲分局交通違規事件調查表
    所載，受處分人所有之上述大型重型機車之號牌，係經當場
    之駕駛施文彬收置於機車置物箱內，並非被強風吹走，益見
    受處分人所辯情節，顯係圖卸飾詞，殊無可採，無從合理化
    違規之情事，更未能據此而為有利受處分人之事實認定。本
    件受處分人違規行為事證明確，從而原處分機關依違反道路
    交通管理處罰條例第12條第1 項第7 款、第2 項、違反道路
    交通管理事件統一裁罰基準表之規定，裁處受處分人即汽車
    所有人罰鍰新臺幣七千二百元並吊銷牌照，核無違誤。本件
    聲明異議為無理由，應予駁回。
據上論斷，應依道路交通案件處理辦法第19條前段，裁定如主文
。
中    華    民    國    97    年    6     月    20    日
                  交通法庭    法  官  張江澤
以上正本證明與原本無異。
如不服本裁定，應於裁定送達後5日內，向本院提出抗告狀。
                              書記官  林怡秀
中    華    民    國    97    年    6     月    20    日


司法院資訊處製作；財團法人民間司法改革基金會備份。
